---
output: github_document
---

<!-- README.md is generated from README.Rmd. Please edit that file -->

```{r, include = FALSE}
knitr::opts_chunk$set(
  collapse = TRUE,
  comment = "#>",
  fig.path = "man/figures/README-",
  out.width = "100%",
  warning = FALSE,
  message = FALSE
)
```

# salesTS

`salesTS` to pakiet R do analizy detalicznych szeregów czasowych sprzedaży. Dostarcza spójny pipeline: od wczytania surowych plików CSV, przez kontrolę jakości danych, czyszczenie i inżynierię metryk, aż po wizualizacje, podsumowania menedżerskie i prognozy ARIMA oraz
Prophet.

> Konwencja: nazwy funkcji i dokumentacja są po angielsku, natomiast komunikaty
> dla użytkownika oraz raporty biznesowe są po polsku.

## Instalacja

```{r, eval = FALSE}
# install.packages("devtools")
devtools::install_github("FRatnayake/projekt_szeregi_czasowe")
```

## Przykład end-to-end (na danych wbudowanych)

```{r setup}
library(salesTS)
suppressPackageStartupMessages(library(dplyr))

# Łączymy sprzedaż z metadanymi sklepów.
data <- sample_sales |>
  left_join(sample_stores, by = "store_nbr")
```

### 1. Walidacja jakości danych

```{r validate}
walidacja <- validate_sales_ts(data)
summary(walidacja)
```

### 2. Czyszczenie

```{r clean}
dane_czyste <- clean_sales_ts(data, missing = "interpolate", dedupe = "sum")
attr(dane_czyste, "cleaning_log")
```

### 3. Metryki sprzedaży

```{r metrics}
metryki <- compute_sales_metrics(dane_czyste, group_by = c("store_nbr", "family"))
head(metryki)
```

### 4. Wizualizacje

```{r plot-line, fig.height = 4}
plot_sales_trends(dane_czyste, type = "line", group_by = "family")
```

```{r plot-heatmap, fig.height = 4}
plot_sales_trends(dane_czyste, type = "heatmap")
```

### 5. Podsumowanie menedżerskie

```{r mgmt}
podsumowanie <- create_management_summary(dane_czyste, period_days = 30)
podsumowanie
```

### 6. Programowanie funkcyjne (wiele analiz naraz)

```{r logic}
wyniki <- sales_ts_logic(
  dane_czyste,
  .funs = list(metryki = function(d) compute_sales_metrics(d, group_by = "family")),
  filters = list(type = sort(unique(dane_czyste$type))[1]),
  group_by = "store_nbr"
)
names(wyniki)
```

### 7. Prognoza (ARIMA vs Prophet)

```{r prognosis, fig.height = 4}
prognoza <- create_prognosis(
  dane_czyste,
  series = list(store_nbr = 1, family = "BEVERAGES"),
  models = "arima",
  horizon = 30,
  backtest = TRUE
)
prognoza$backtest
plot(prognoza)
```

## Funkcje

| Funkcja | Opis |
| `load_sales_data()` | Wczytanie i wzbogacenie danych (metadane, święta) |
| `load_holiday_data()` | Wczytanie i parsowanie kalendarza świąt |
| `validate_sales_ts()` | Kontrola jakości danych (bez modyfikacji) |
| `clean_sales_ts()` | Czyszczenie: braki, duplikaty, agregacja |
| `compute_sales_metrics()` | Metryki sprzedaży per grupa |
| `plot_sales_trends()` | Wizualizacje (line/decomposition/heatmap/promo/holiday) |
| `create_management_summary()` | Narracyjne podsumowanie menedżerskie |
| `sales_ts_logic()` | Funkcja wyższego rzędu: filtry + zestaw analiz |
| `create_prognosis()` | Prognozy ARIMA i Prophet z backtestingiem |
| `make_sample_sales()` | Generator syntetycznych danych |
