---
title: "Raport sprzedazy detalicznej (salesTS)"
output: rmarkdown::html_vignette
params:
  train_path: ""
  stores_path: ""
  holidays_path: ""
  store_nbr: 3
  family: "BEVERAGES"
  n_max: 100000
vignette: >
  %\VignetteIndexEntry{Raport sprzedazy detalicznej (salesTS)}
  %\VignetteEngine{knitr::rmarkdown}
  %\VignetteEncoding{UTF-8}
---

```{r setup, include = FALSE}
knitr::opts_chunk$set(
  collapse = TRUE,
  comment = "#>",
  warning = FALSE,
  message = FALSE,
  fig.width = 7,
  fig.height = 4
)
library(salesTS)
suppressPackageStartupMessages({
  library(dplyr)
})
```

```{r load-data, include = FALSE}
# Gdy sciezki sa puste, raport dziala na wbudowanych danych przykladowych,
# dzieki czemu renderuje sie BEZ zewnetrznych plikow.
use_sample <- !nzchar(params$train_path)

if (use_sample) {
  raw <- sample_sales |>
    left_join(sample_stores, by = "store_nbr")
} else {
  raw <- load_sales_data(
    params$train_path,
    stores_path = if (nzchar(params$stores_path)) params$stores_path else NULL,
    holidays_path = if (nzchar(params$holidays_path)) params$holidays_path else NULL,
    n_max = params$n_max
  )
}
```

Raport wygenerowano `r format(Sys.Date())`.
Zrodlo danych: **`r if (use_sample) "dane przykladowe (sample_sales)" else params$train_path`**.

# 1. Przeglad danych i jakosc

```{r overview}
walidacja <- validate_sales_ts(raw)
summary(walidacja)
```

```{r overview-print}
walidacja
```

# 2. Czyszczenie i log zmian

```{r cleaning}
dane <- clean_sales_ts(raw, missing = "interpolate", dedupe = "sum")
attr(dane, "cleaning_log")
```

# 3. Kluczowe metryki sprzedazy

```{r metrics}
metryki <- compute_sales_metrics(dane, group_by = c("store_nbr", "family"))
head(dplyr::arrange(metryki, dplyr::desc(total_sales)), 10)
```

# 4. Trendy sprzedazy

```{r trend-line}
plot_sales_trends(dane, type = "line", group_by = "family")
```

```{r trend-heatmap}
plot_sales_trends(dane, type = "heatmap")
```

# 5. Analiza promocji

```{r promo-plot}
plot_sales_trends(dane, type = "promo", group_by = "family")
```

```{r promo-table}
metryki |>
  dplyr::group_by(family) |>
  dplyr::summarise(promo_uplift_pct = mean(promo_uplift_pct, na.rm = TRUE)) |>
  dplyr::arrange(dplyr::desc(promo_uplift_pct))
```

# 6. Wplyw swiat na sprzedaz

```{r holiday, results = "asis"}
if ("is_holiday" %in% names(dane)) {
  print(plot_sales_trends(dane, type = "holiday"))
  hol <- metryki |>
    dplyr::filter(!is.na(holiday_uplift_pct)) |>
    dplyr::group_by(family) |>
    dplyr::summarise(holiday_uplift_pct = mean(holiday_uplift_pct, na.rm = TRUE)) |>
    dplyr::arrange(dplyr::desc(holiday_uplift_pct))
  knitr::kable(hol, caption = "Sredni wzrost sprzedazy w swieta wg kategorii")
} else {
  cat("Kolumna `is_holiday` jest niedostepna (nie podano pliku swiat),",
      "wiec analiza swiateczna zostala pominieta.\n")
}
```

# 7. Porownanie sklepow i kategorii

```{r logic}
wyniki <- sales_ts_logic(
  dane,
  .funs = list(metryki = function(d) compute_sales_metrics(d, group_by = "family")),
  group_by = "store_nbr"
)
# Laczymy metryki ze wszystkich sklepow w jedna tabele.
purrr::map2(wyniki, names(wyniki), ~ dplyr::mutate(.x$metryki, store = .y)) |>
  dplyr::bind_rows() |>
  dplyr::arrange(dplyr::desc(total_sales)) |>
  head(10)
```

# 8. Prognozy ARIMA vs Prophet

```{r prognosis}
seria <- list(store_nbr = params$store_nbr, family = params$family)
seria_dostepna <- nrow(dplyr::filter(
  dane, store_nbr == params$store_nbr, family == params$family
)) > 0
if (!seria_dostepna) {
  seria <- list(store_nbr = dane$store_nbr[1], family = dane$family[1])
}

prognoza <- create_prognosis(
  dane,
  series = seria,
  models = c("arima", "prophet"),
  horizon = 30,
  frequency = "day",
  backtest = TRUE
)
plot(prognoza)
```

```{r prognosis-table}
knitr::kable(prognoza$backtest, caption = "Dokladnosc backtestingu (mniej = lepiej)")
```

Lepszy model wg RMSE: **`r prognoza$best_model`**.

# 9. Podsumowanie menedzerskie i rekomendacje

```{r mgmt}
create_management_summary(dane, period_days = 30)
```
